臺灣臺中地方法院民事判決　99年度勞訴字第126號
原　　　告　陳俊亨
原　　　告　張順豐
原　　　告　林為加
原　　　告　彭全通
原　　　告　許泓韋
上五人共同　陳明發律師
訴訟代理人
複代理人　　王淑貞
被　　　告　遞速國際運通股份有限公司
法定代理人　林峰禪
訴訟代理人　黃進祥律師
訴訟代理人　江順雄律師
訴訟代理人　黃建雄律師
上列當事人間給付工資事件，本院於民國100年3月10言詞辯論終
結，判決如下：
    主    文
被告應給付原告陳俊亨新臺幣壹拾柒萬伍仟零貳拾陸元，及自民
國九十九年九月九日起至清償日止，按週年利率百分之五計算之
利息。
被告應給付原告張順豐新臺幣壹拾萬柒仟零拾伍元，及自民
國九十九年九月九日起至清償日止，按週年利率百分之五計算之
利息。
被告應給付原告林為加新臺幣壹拾貳萬陸仟貳佰貳拾元，及自民
國九十九年九月九日起至清償日止，按週年利率百分之五計算之
利息。
被告應給付原告彭全通新臺幣捌萬陸仟捌佰貳拾壹元，及自民國
九十九年九月九日起至清償日止，按週年利率百分之五計算之利
息。
被告應給付原告許泓韋新臺幣玖萬捌仟陸佰拾壹元，及自民國
九十九年九月九日起至清償日止，按週年利率百分之五計算之利
息。
原告陳俊亨、張順豐、彭全通、許泓韋其餘之訴均駁回。
訴訟費用（除減縮部分外）由被告負擔十分之九，餘由原告陳俊
亨、張順豐、彭全通、許泓韋負擔。
本判決第一項，於原告陳俊亨以新臺幣伍萬玖仟元為被告供擔保
後，得假執行。但被告如以新臺幣壹拾柒萬伍仟零貳拾陸元為原
告陳俊亨預供擔保，得免為假執行。
本判決第二項，於原告張順豐以新臺幣肆萬陸仟元為被告供擔保
後，得假執行。但被告如以新臺幣壹拾萬柒仟零拾伍元為原
告張順豐預供擔保，得免為假執行。
本判決第三項，於原告林為加以新臺幣肆萬仟元為被告供擔保
後，得假執行。但被告如以新臺幣壹拾貳萬陸仟貳佰貳拾元為原
告林為加預供擔保，得免為假執行。
本判決第四項，於原告彭全通以新臺幣貳萬玖仟元為被告供擔保
後，得假執行。但被告如以新臺幣捌萬陸仟捌佰貳拾壹元為原告
彭全通預供擔保，得免為假執行。
本判決第五項，於原告許泓韋以新臺幣萬仟元為被告供擔保
後，得假執行。但被告如以新臺幣玖萬捌仟陸佰拾壹元為原告
許泓韋預供擔保，得免為假執行。
原告陳俊亨、張順豐、彭全通、許泓韋其餘假執行之聲請均駁回
。
    事實及理由
一、按因契約涉訟者，如經當事人定有債務履行地，得由該履行
    地之法院管轄，民事訴訟法第12條定有明文。此乃民事訴訟
    法關於因契約涉訟特別審判籍之規定，是項約定雖不以書面
    或明示為必要，即言詞或默示為之，亦非法所不許，惟仍必
    須當事人間有約定債務履行地之意思，始有該條之適用。經
    查：被告公司於台中市○○區○○路168之5號設有收發貨物
    中心，編制有經理、會計及司機等。原告於應徵時即已約定
    上下班打卡地點為該中心，工作內容則是自該收發貨物中心
    載送貨物至桃園或小港機場辦理託運，此等事實業經原告陳
    述明確，並有台中市政府勞資爭議案件協調申訴書在卷為憑
    。參酌上開說明，足徵兩造業已約定以台中市○○區○○路
    168之5號為債務履行地。再斟酌勞工保護之法意及勞資爭議
    訴訟之就審便利性，應認原告以特別審判籍之本院為管轄法
    院而提起本件訴訟，核與前開規定相符。被告以本院無管轄
    權為由請求移送臺灣高雄地方法院，即無可採，核先敘明。
二、原告起訴主張：
 1、其等受僱被告擔任司機職務，詎被告自民國（下同）99年2
    月起即未正常給付薪資，雖經催討及申請台中市勞工處為調
    解，亦無結果。原告乃以被告積欠薪資為由，依勞動基準法
    第14條第1項第5款對被告為終止勞動契約之意思表示。爰提
    起本件訴訟請求被告給付薪資及資遣費。
 2、原告陳俊亨得請求之薪資為新臺幣（下同）121,942 元。又
    其任職期間為95年7月20日起至99年8月5日止，服務年資共4
    年又15天。離職前6個月之平均薪資為32,414 元。則其得請
    求之資遣費計為65,503元。
 3、原告張順豐得請求之薪資為109,951元。又其任職期間為97
    年7月10日起至99年8月5日止，服務年資共2年又25天。離職
    前6個月之平均薪資為29,760元。則其得請求之資遣費計為3
    0,793元。
 4、原告林為加得請求之薪資為117,668元。又其任職期間為98
    年12月31日起至99年8月5日止，服務年資共7月又5天。離職
    前6個月之平均薪資為28,638元。則其得請求之資遣費計為8
    ,552元。
 5、原告彭全通得請求之薪資為90,685元。又其任職期間為99年
    4 月2日起至99年8月5日止，服務年資共4月又3 天。離職前
    之平均薪資為28,158元。則其得請求之資遣費計為4,693 元
    。
 6、原告許泓韋得請求之薪資為98,140元。又其任職期間為99年
    4月21日起至99年8月5日止，服務年資共3月又14天。離職前
    之平均薪資為28,451元。則其得請求之資遣費計為4,110 元
    。
 7、並聲明：被告應給付原告陳俊亨187,445 元；給付原告張
    順豐140,744元；給付原告林為加126,220元；給付原告彭全
    通95,378元；給付原告許泓韋102,250 元，及均自起訴狀繕
    本送達翌日起至清償日止，按週年利率百分之5 計算之利息
    ，願供擔保請准宣告假執行。
三、被告辯稱：
 1、被告住所地係在高雄市小港區，依民事訴訟法第1條第1項規
    定，應由臺灣高雄地方法院管轄，爰請求移送臺灣高雄地方
    法院。
 2、原告於99年8月5日起未經事前通知即未再上班，致使被告公
    司據點僅剩一名業務人員，所有貨物、文件皆停擺，造成公
    司重大損失。核原告所為顯係違反勞動契約及工作規則情節
    重大。又原告自99年8月4日起無故連續曠工達3 日以上，被
    告業於99年8月10日依法終止勞動契約。
 3、原告於勞動契約存續期間浮報加班費，致使公司經營出現虧
    損而無力如期支付薪資，原告再據以主張不經預告而終止勞
    動契約，其終止契約顯係權利濫用。
 4、被告與原告彭全通、許泓韋約定之工資為25,000元，全勤獎
    金性質上並非經常性給與，自非工資之項目。且被告已於99
    年7月6日給付彭全通99年4月部分薪資24,979元。
 5、原告等5人雖分別於99年8月6日寄發台中民權路郵局第1965
    、第1966、第1967、第1968、第1969號存證信函，但該存證
    信函之收件人為「林峰禪」，非被告公司，自不生存證信函
    所欲發生之法律效力。又原告林為加、彭全通、許泓韋所寄
    發之存證信函，觀其內容均僅在催告被告為薪資之給付，並
    無為終止勞動契約之意思表示，則該三名原告與被告間之勞
    動契約仍然存續。且因該3人自99年8月4 日起即無正當理由
    曠職至今，被告爰依勞動基準法第12條第1項第6款規定以答
    辯書狀繕本之送達對該三人為終止契約之意思表示。依勞動
    基準法第18條規定，該三人即不得請求被告給付資遣費。
 6、並聲明：原告之訴及假執行之聲請均駁回，如受不利判
    決，願供擔保請准宣告免為假執行。
四、原告請求給付薪資有無理由？
 1、被告積欠原告陳俊亨、張順豐、林為加之薪資數額依序為12
    1,942元、109,951元、117,668 元，此為兩造所不爭執（見
    本院99年12月27日筆錄）。是原告陳俊亨、張順豐、林為加
    請求被告給付前述金額之薪資，自應准許。
 2、原告彭全通、許泓韋主張被告積欠自99年4月起至8月止如附
    表一所示薪資各90,685元及98,140元，然被告辯稱該二人各
    月薪資數額應如附表二所示，且積欠金額各僅有82,078元及
    84,717元等語（見被告99年10月28日答辯二狀所附證物6 薪
    資表、本院99年12月27日筆錄）。經查：兩造就98年5 月
    、6月、7月薪資數額之差異在於每月交通津貼究竟為3,000
    元亦或2,000 元？又每月加班費用為何？原告就此二項爭點
    均未能舉證以實其說，難認主張金額為真實。應認原告彭全
    通、許泓韋99年5月、6月、7 月應領之薪資如被告所稱之附
    表二各該月金額所示。兩造就98年8 月薪資數額之差異在
    於被告認應扣除代刻印章之50元費用，然被告既未能舉證證
    明係受原告委任而代刻印章，則其認該50元費用應由原告支
    付，並逕自從薪資扣除，即無依據，是應認原告彭全通、許
    泓韋99年8 月應領之薪資如原告所稱之附表一該月金額所示
    。原告彭全通雖主張扣除被告匯款交付之99年4月薪資24,
    979元後，尚不足4,268元等語。然該月何以有加班費4,600
    元可資請領，未見原告提出任何資料以為證明，是其此部分
    之主張，尚難採信。至於原告許泓韋主張99年4 月薪資應為
    9,754元，嗣為被告於100年1月6日答辯四狀所不爭執，自屬
    真實。被告雖稱此金額業已給付完畢，然未提出相關匯款資
    料以為證明，難認真實。縱上所述，原告彭全通可得請求
    被告給付之各月份薪資數額依序為26,956元、27,473元、24
    ,667元及3,032元，合計82,128 元；原告許泓韋可得請求被
    告給付之各月份薪資數額依序為9,754元、27,316元、27,85
    6元、26,563元及3,032元，合計94,521元。逾此範圍之請求
    ，不應准許。
五、原告請求給付資遣費有無理由？
 1、按雇主不依勞動契約給付工作報酬者，勞工得不經預告終止
    契約，並得準用同法第17條規定請求發給資遣費，勞動基準
    法第14條第1項第5款、第4 項訂有明文。本件被告確有積欠
    原告薪資之事實，業如前述。且原告執此事由對被告為終止
    勞動契約之意思表示，亦有其等所提台中民權路郵局存證信
    函在卷可稽。從而，原告請求被告發給資遣費，於法有據。
 2、被告雖辯稱原告寄交之存證信函並非以被告為收件人，且內
    容僅在催告被告給付薪資，並無為終止勞動契約之意思表示
    等語。然我國民法關於法人之本質，係採法人實在說，認為
    法人具有行為能力，法人在其存在之內容上，係一種人或財
    產之組織，組織本身不能為法律行為，而必須由自然人代為
    法律行為。則原告以被告之法定代理人林峰禪為收受意思表
    示之人，自無違誤。又原告因被告不依勞動契約給付薪資，
    而以存證信函催告被告於5 日內清償完畢，並同時表明如於
    期限內不履行，契約即為終止之意旨，此係附有停止條件之
    終止勞動契約之意思表示，被告逾期仍不履行，則條件成就
    ，即發生終止勞動契約之效力，無須再另為終止之意思表示
    。是被告所辯，為無理由。
 3、關於工作年資及月平均工資之認定：
  勞工適用本條例之退休金制度者，適用本條例後之工作年資
    ，於勞動契約依勞動基準法第14條規定終止時，其資遣費由
    雇主按其工作年資，每滿1年發給2分之1 個月之平均工資，
    未滿1年者，以比例計給；最高以發給6個月平均工資為限，
    不適用勞動基準法第17條之規定。勞工退休金條例第12條第
    1項訂有明文。查原告陳俊亨、張順豐、林為加、彭全通、
    許泓韋任職期間依序為自95年7月20日、97年7月10日、98年
    12月31日、99年4月2日、99年4月21日起，均至99年8月5 日
    止，此有原告所提勞工保險被保險人投保資料表在卷為憑。
    故原告陳俊亨、張順豐、林為加、彭全通、許泓韋之工作年
    資依序為4年又15日、2年又25日、7月又5日、4月又3日、3
    月又14日。資遣費基數依序為2.0417個基數（計算式：(4＋
    1/12)x1/2=2.0417，如未滿1個月者，以1個月計算，以下計
    算式亦同）、1.0417個基數（計算式：(2＋1/12)x1/2=1.04
    17）、0.3334個基數（計算式：8/12x1/2=0.3334）、0.208
     3個基數（計算式：5/12x1/2=0.2083）、0.1667 個基數（
    計算式：4/12x1/2=0.1667）。
  兩造同意以26,000元作為計算原告資遣費之月平均工資（見
  　本院100年3月10日筆錄）。承上開認定之原告資遣費基數、
    月平均工資，則原告陳俊亨、張順豐可得請求資遣費數額依
    序為53,084元及27,084元。逾此範圍，不應准許。又原告林
    為加、彭全通、許泓韋林為加、彭全通、許泓韋本可得請求
    資遣費數額依序為8,668元、5,416元及4,334 元。其等僅各
    請求其中之8,552元、4,693元及4,110元，自有理由，應予
    准許。
六、縱上所述，原告陳俊亨請求被告給付175,026元（計算式：1
    21942＋53084＝175026）；原告張順豐請求被告給付137,03
    5元（計算式：109951＋27084＝137035）；原告林為加請求
    被告給付126,220元（計算式：117668＋8552＝126220 ）；
    原告彭全通請求被告給付86,821 元（計算式：82128＋4693
    ＝86821）；原告許泓韋請求被告給付98,631元（計算式：9
    4521＋4110＝98631），及均自99年9月9 日起至清償日止，
    按週年利率百分之5 計算之利息，為有理由，應予准許。原
    告陳俊亨、張順豐、彭全通、許泓韋逾此部分之請求，則為
    無理由，應予駁回。
七、原告及被告均陳明願供擔保，聲請宣告假執行或免為假執行
    ，就原告勝訴部分，經核尚無不合，茲分別酌定相當擔保金
    額准許之。至原告陳俊亨、張順豐、彭全通、許泓韋逾上開
    准許外之請求，既為無理由而駁回，其假執行之聲請亦失所
    依附，應併予駁回。
八、本件為判決之基礎已臻明確，兩造其餘之陳述及所提其他證
    據，經本院斟酌後，認為均於判決之結果無影響，爰不予一
    一論述，併附敘明。
九、訴訟費用負擔之依據：民事訴訟法第79條、第85條第1項前
    段。
中　　華　　民　　國　 100　　年　　3 　　月　　24　　日
                  民事第三庭    法  官  鍾貴堯
 附表一
┌────┬────┬────┬────┬────┬────┐
│  姓名  │  4月   │  5月   │  6月   │  7月   │  8月   │
├────┼────┼────┼────┼────┼────┤
│ 彭全通 │ 4,268  │ 28,614 │ 29,104 │ 25,667 │ 3,032  │
├────┼────┼────┼────┼────┼────┤
│ 許泓韋 │ 9,754  │ 28,687 │ 29,104 │ 27,563 │ 3,032  │
└────┴────┴────┴────┴────┴────┘
 附表二
┌────┬────┬────┬────┬────┬────┐
│  姓名  │  4月   │  5月   │  6月   │  7月   │  8月   │
├────┼────┼────┼────┼────┼────┤
│ 彭全通 │ 24,979 │ 26,956 │ 27,473 │ 24,667 │ 2,982  │
├────┼────┼────┼────┼────┼────┤
│ 許泓韋 │ 9,754  │ 27,316 │ 27,856 │ 26,563 │ 2,982  │
└────┴────┴────┴────┴────┴────┘
正本係照原本作成。
如對本判決上訴，須於判決送達後20日內向本院提出上訴狀。如
委任律師提起上訴者，應一併繳納上訴審裁判費。
中　　華　　民　　國　 100　　年　　3 　　月　　24　　日
                                書記官  童淑芬
